最　高　行　政　法　院　裁　定
                                     100年度裁字第2644號
上  訴  人　陳素蓮
被 上訴 人　勞工保險局
代　表　人　陳益民
上列當事人間勞保事件，上訴人對於中華民國100年7月28日臺北
高等行政法院100年度訴字第455號判決，提起上訴，本院裁定如
下：
　　主  文
上訴駁回。
上訴審訴訟費用由上訴人負擔。
　　理  由
一、按對於高等行政法院判決之上訴，非以其違背法令為理由，
    不得為之，行政訴訟法第242條定有明文。依同法第243條第
    1項規定，判決不適用法規或適用不當者，為違背法令；而
    判決有同條第2項所列各款情形之一者，為當然違背法令。
    是當事人對於高等行政法院判決上訴，如依行政訴訟法第24
    3條第1項規定，以高等行政法院判決有不適用法規或適用不
    當為理由時，其上訴狀或理由書應有具體之指摘，並揭示該
    法規之條項或其內容；若係成文法以外之法則，應揭示該法
    則之旨趣，倘為司法院解釋或本院之判例，則應揭示該判解
    之字號或其內容。如以行政訴訟法第243條第2項所列各款情
    形為理由時，其上訴狀或理由書，應揭示合於該條項各款之
    事實。上訴狀或理由書如未依此項方法表明者，即難認為已
    對高等行政法院判決之違背法令有具體之指摘，其上訴自難
    認為合法。
二、本件上訴人係臺北縣(已改制為新北市)按摩業職業工會被保
    險人，以因雙眼黃斑部視網膜病變申請失能給付。案經被上
    訴人審查，上訴人於民國95年9月10日再加保前失能程度已
    達勞工保險失能給付標準附表第3-2項第3等級，惟係屬停保
    期間發生之事故，應不予給付；又上訴人於99年1月5日診斷
    失能時，失能程度仍符合同表第3-2項第3等級，因失能等級
    並未提高，乃以99年5月12日保給殘字第09960303360號函核
    定所請失能給付不予給付（下稱原處分）。上訴人不服，向
    勞工保險監理委員會申請審議，經該會於99年8月16日以99
    保監審字第2317號審定書審定駁回。上訴人仍不服，提起訴
    願及行政訴訟，均遭駁回，遂提起本件上訴。其上訴意旨略
    以：原處分未就上訴人在86年10月1日退保前已有加保之事
    實作為有利於上訴人認定依據，徒以91年1月17日、24日診
    斷失能情形是在投保前發生，且非保險效力期間為據；原審
    復未就上訴人在86年10月1日以前已存輕微且非屬該失能給
    付認定標準3-2項第3等級範圍之兩眼失能情形，以及上訴人
    所提供之91年12月26日馬偕紀念醫院診斷出之「右眼最佳矯
    正視力為30公分處辨指數，左眼最佳矯正視力0.2」判定等
    有利於上訴人之情形加予審酌，對上訴人為差別待遇，有違
    平等原則，且認事用法錯誤等語，雖以該判決違背法令為由
    ，惟核其上訴理由，係就原審取捨證據、認定事實之職權行
    使，指摘其為不當，並就原審已論斷者，泛言未論斷，或就
    原審所為論斷，泛言其論斷矛盾，而非具體說明其有何不適
    用法規或適用法規不當之情形，並揭示該法規之條項或其內
    容，及合於行政訴訟法第243條第2項所列各款之事實，難認
    對該判決之如何違背法令已有具體之指摘。依首開規定及說
    明，應認其上訴為不合法。
三、據上論結，本件上訴為不合法。依行政訴訟法第249條第1項
    前段、第104條、民事訴訟法第95條、第78條，裁定如主文
    。
中　　華　　民　　國　　100　 年　　11　　月　　3　　 日
                    最高行政法院第五庭
                        審判長法官　黃　合　文
                              法官　鄭　忠　仁
                              法官　劉　介　中
                              法官　帥　嘉　寶
                              法官　陳　鴻　斌

以  上  正  本  證  明  與  原  本  無  異
中　　華　　民　　國　　100　 年　　11　　月　　3　　 日
　　　　　　　　　　　　　　　書記官　王　福　瀛